Suarez Ancajima Manuel

Jr. Orbegoso 534 Breña, Alt. Cdra. 8 de Av. Brasil-LIMA Teléfonos: (073) 761834 – #980377492 Nextel 633*2424

> E-mail: <u>manuelsuarez 28@hotmail.com</u> <u>stvsoluciones@hotmail.com</u>



OBJETIVOS:

Mi objetivo principal es incorporarme a una empresa en la cual pueda colaborar con mis conocimientos y habilidades para así contribuir con el crecimiento de la empresa, para lo cual dedicaré mi mejor esfuerzo. Capacidad de trabajo bajo presión, rápido aprendizaje y habilidad para trabajar en equipo y en varios niveles. Toma de decisiones rápidas.

PERFIL

"Ingeniero Electrónico y Telecomunicaciones, con sólida y comprobada experiencia en "control Industrial y Gestión de Proyectos". Carácter dinámico y entusiasta. Habilidad en mantener la comunicación, diseñar la planificación, control de riesgos y control de calidad de proyectos de infraestructura y comunicaciones, alto nivel y capacidad de liderazgo. Dominio de inglés y de programas informáticos.

DATOS PERSONALES

D.N.I : 41418059

LUGAR DE NACIMIENTO: TalaraESTADO CIVIL : Soltero

■ LICENCIA DE CONDUCIR: A-UNO B41418059

■ **REGISTRO CIP** : 129044

ESTUDIOS

SECUNDARIOS:

Colegio Nacional Politécnico Alejandro Taboada Talara

SUPERIORES:

UNIVERSIDAD NACIONAL DE PIURA

Ingeniería Electrónica y Telecomunicaciones.

TECSUP - LIMA

- Especialización en Electrónica de Potencia.
- Fundamentos de Medición y Control de Variables Industriales

SENATI

Capacitación en Mandos Neumáticos

COLEGIO DE INGENIEROS DEL PERÚ

Capacitación en Diseño e Instalación de Pozos a Tierra.

INSTITUTO SUPERIOR PRIVADO IDAT

Especialización en ADOBE DREAMWEABER. Sistema Operativo y Redes en LINUX (Fedora, Mandrivia, Red Hat)

INSTITUTO SUPERIOR TECNOLOGICO PRIVADO ABACO

TELEFONIA IP Nivel Básico y Avanzado. Redes con Cableado Estructurado y Fibra Óptica.

UNIVERSIDAD NACIONAL DE PIURA

Programación en Matlab y Visual Basic 6.0 para Ingenieros.

INSTITUTO DE IDIOMAS DE LA "UNIVERSIDAD NACIONAL DE PIURA"

- INGLÉS NIVEL I
- INGLÉS NIVEL II

INSTITUTO CULTURAL PERUANO NORTEAMERICANO ICPNA –RG

- INGLE NIVEL BÁSICO
- INGLES NIVEL INTERMEDIO

CEPS UNIVERSIDAD NACIONAL DE INGENIERIA

■ ESPECIALIZACION EN MICROSOFT PROJECT 2010

INSTITUTO SUPERIOR TEGNOLOGICO IDAT-LIMA

ESPECIALIZACION EN MICROSOFT EXCEL 2010

EXPERIENCIA

- SOLUCIONES TELEINFORMATICAS VARITEX EIRL
 - CARGO: JEFE DE OPERACIONES EN SEGURIDAD ELECTRONICA
 - PERIODO: Diciembre 2007-Enero 2009
- EMPRESA DE TRANSPORTES ROMERO SRL
 - CARGO: PRACTICATE
 - PERIODO: Marzo 2009 Octubre 2009
- EMPRESA DE TRANSPORTES ROMERO SRL
 - CARGO: SUPERVISOR DE SISTEMAS ELECTRONICOS
 - PERIODO: Octubre 2009 Febrero 2010
- SERVICIOS ESPECIALES SAN ANTONIO SA, Sucursal del Perú
 - CARGO: TRAINING EN PERFORACION DIRECCIONAL
 - PERIODO: Febrero 2010 Abril 2010

- INNOVACION, INGENIERIA E INVESTIGACION SAC
 - CARGO: JEFE DE BRIGADAS EN ENLACES MICROONDAS
 - PERIODO: Mayo 2010-Febrero 2011
- PERUANA DE PERFORACIÓN SAC,PEPESA
 - CARGO: ELECTRONICO III
 - PERIODO: Marzo 2011 Enero 2012
- CONNECTIA SOLUTIONS FACTORY PERU SAC
 - CARGO: INGENIERO DE PROYECTOS/CONSULTOR
 - PERIODO: Abril 2013 hasta Actualmente

PROYECTOS REALIZADOS

EMPRESA: SOLUCIONES TELEINFORMATICAS VARITEX

CARGO: JEFE DE OPERACIONES EN SEGURIDAD ELECTRONICA

PERIODO: Diciembre 2007-Enero 2009

• Instalación y mantenimiento en torres triangulares,

 Puesta en marcha de un enlace punto a punto de data (rebote de señal de internet) en una distancia de 2KM, suministros usados, AP2400 (Acces point) y MS2400 (modulo

suscriptor) CANOPY-MOTOROLA.

EMPRESA: EMPRESA DE TRANSPORTES ROMERO SRL

SUPERVISOR DE SISTEMAS ELECTRONICOS

PERIODO: Febrero 2009 - Enero 2010

Estudio y puesta en marcha de sistema de comunicación en banda VHF, radios móviles, radios portátil, repetidoras; de las marcas MOTOROLA, VERTEX, ICOM.

Transmisión de video y data inalámbrica sobre IP para un sistema CCTV.

• Diseño e instalación de un sistema de alarma contra incendio industrial, con auxilio a

distancia.

• Instalación de Sistema de Control Vehicular GPS, para 65 estaciones Móviles y una

central de monitoreo.

Coordinador del departamento QHSE

EMPRESA: SERVICIOS ESPECIALES SAN ANTONIO SA, Sucursal del Perú

CARGO: TRAINING EN PERFORACION DIRECCIONAL

PERIODO: Febrero 2010 - Abril 2010

 Adquisición de registros eléctricos para identificar la posición del Trepano del pozo petrolero en perforación, a base de sensores de caída de presión diferencial,

acelerómetros y magnetómetros.

EMPRESA: INNOVACION, INGENIERIA E INVESTIGACION SAC

CARGO: JEFE DE BRIGADAS EN ENLACES MICROONDAS

PERIODO: Mayo 2010-Febrero 2011

 Desarrollo de ingeniería de un enlace punto a punto de voz y data en una distancia de 25 KM, entre SECHURA- PARACHIQUE

 Puesta en marcha del enlace entre SECHURA – PARACHIQUE, Suministros con equipos MOTOROLA

 Desarrollo de ingeniería y puesta en marcha para un enlace punto a multipunto, de voz, video y data entre Sullana-Cieneguillo. Suministros provistos por MOTOROLA

 Análisis y puesta en marcha de LA TRANSMISION INALAMBRICA DE SEÑAL de las cámaras IP de video-vigilancia para la MUNICIPALIDAD PROVINCIAL DE PIURA.

EMPRESA: PERUANA DE PERFORACION SAC- PEPESA

CARGO: ELECTRONICO III

PERIODO: Marzo 2011 – Enero 2012

• Responsable de todo funcionamiento electrónico en pozos petroleros de la empresa **SAVIA**, ya sea en mar o tierra, que realice el equipo de perforación RIG52.

Soporte electrónico de 4 generadores Marca CUMINS, de 480Volt trifásicos x 800Amp.
Cada uno

• Integrante de la brigada de seguridad en caso de accidentes o incendios

EMPRESA: CONNECTIA SOLUTIONS FACTORY PERU SAC

CARGO: INGENIERO DE PROYECTOS

PERIODO: ABRIL 2013-Actualmente

 Responsable residente del diseño y cumplimiento de las fases del proyecto (inicio, planificación, ejecución, monitoreo, control y cierre), de manera alineada a los estándares globales del PMI (Project Management Institute, Inc.). En

CLINICA GOOD HOPE

CLINICA SAN BORJA; Sanna

HOSPITAL LUIS NEGREIROS VEGA; Essalud

• CLINICA DELGADO Auna